【裁判字號】    99,上易,4
【裁判日期】    990107
【裁判案由】    竊盜
【裁判全文】
臺灣高等法院刑事判決                  99年度上易字第4號
上  訴  人
即  被  告  甲○○
上列上訴人因竊盜案件，不服臺灣桃園地方法院九十八年度審易
字第一三七九號，中華民國九十八年十月二十六日第一審判決（
起訴案號：臺灣桃園地方法院檢察署九十八年度偵字第一一O一
四號），提起上訴，本院判決如下：
    主  文
上訴駁回。
    理  由
一、按刑事訴訟法第三百五十條、第三百六十一條、第三百六十
    二條、第三百六十七條規定，不服地方法院之第一審判決而
    上訴者，須提出上訴書狀，並應敘述具體理由，為上訴必備
    之程式；其所提出之書狀未敘述上訴理由，或僅曾以言詞陳
    述上訴理由者，均應於上訴期間屆滿後二十日內補提理由書
    於第一審法院。第一審法院經形式審查，認逾期未補提上訴
    理由者，而其情形可補正者，應定期間先命補正；逾期未補
    正者，為上訴不合法律上之程式，應以裁定駁回。倘已提出
    上訴理由，但所提非屬具體理由者，則由第二審法院以上訴
    不合法律上之程式，判決駁回。而所謂具體理由，必係依據
    卷內既有訴訟資料或提出新事證，指摘或表明第一審判決有
    何採證認事、用法或量刑等足以影響判決本旨之不當或違法
    ，而構成應予撤銷之具體事由，始克當之（例如：依憑證據
    法則具體指出所採證據何以不具證據能力；或依憑卷證資料
    ，明確指出所為證據證明力之判斷如何違背經驗、論理法則
    ）；倘僅泛言原判決認定事實錯誤、違背法令、量刑失之過
    重或輕縱，而未依上揭意旨指出具體事由，或形式上雖已指
    出具體事由，然該事由縱使屬實，亦不足以認為原判決有何
    不當或違法者（例如：對不具有調查必要性之證據，法院未
    依聲請調查亦未說明理由，或援用證據不當，但除去該證據
    仍應為同一事實之認定），皆難謂係具體理由，俾與第二審
    上訴制度旨在請求第二審法院撤銷、變更第一審不當或違法
    之判決，以實現個案救濟之立法目的相契合，此有最高法院
    九十七年台上字第八九二號判決意旨可參照。
二、經查：被告使用一字扳手開啟車門，再以自備鑰匙啟動電門
    ，而竊取汽車等情，業據其於警詢、偵查及原審審理時坦承
    不諱，原判決並於理由欄說明本案相關依據，認被告自白與
    事實相符，並審酌被告不思努力以正當勞力謀生，恣意竊取
    他人財物，危害社會治安非輕，惟念被告其自警詢之初即坦
    承犯行，犯後態度尚佳等一切情狀，量處有期徒刑 8月。核
    其認事用法，俱無違誤，量刑亦稱妥適。被告上訴意旨略以
    ：被告於警詢、偵查及原審審理中坦承者，係有犯行上之動
    機，而坦承犯行，並未使用判決書上記載：「攜帶一字扳手
    而開啟車門」，被告係以自備之機車鑰匙開啟車門及啟動電
    門，是被告所犯非刑法第321條第1項第 3款之加重竊盜罪云
    云。據上，足徵被告係就業經原審判決於理由內詳論敘明並
    審酌之事項，再行爭執，顯未依據卷內既有訴訟資料或提出
    新事證，指摘或表明第一審判決有何採證認事、用法或量刑
    等足以影響判決本旨之不當或違法，而構成應予撤銷之具體
    事由。從而，揆諸上開規定及最高法院判決意旨，上訴不合
    法律上程式，應予駁回，且不經言詞辯論而為之。
據上論斷，應依刑事訴訟法第三百六十七條前段、第三百七十二
條規定，判決如主文。
中    華    民    國    99    年    1    月    7     日
                  刑事第七庭   審判長法  官 宋明蒼
                                     法  官 游紅桃
                                     法  官 趙功恆
以上正本證明與原本無異。
不得上訴。
                                     書記官 張美華
中    華    民    國    99    年    1     月    8     日


司法院資訊處製作；財團法人民間司法改革基金會備份。
